【裁判字號】    95,訴,525
【裁判日期】    950501
【裁判案由】    毒品危害防制條例
【裁判全文】
臺灣桃園地方法院刑事判決               95年度訴字第525號
公  訴  人  臺灣桃園地方法院檢察署檢察官
被      告  甲○○
                    （現於臺灣高雄看守所另案羈押中）
上列被告因違反毒品危害防制條例案件，經檢察官提起公訴（94
年度毒偵字第6289號），及移送併案審理（臺灣高雄地方法院檢
察署95年度毒偵字第1806號），被告於本院準備程序進行中，就
被訴及併案之事實為有罪之陳述，經本院告知簡式審判程序意旨
，並聽取公訴人及被告之意見後，本院合議庭裁定依簡式審判程
序審理，判決如下：
    主  文
甲○○連續施用第一級毒品，累犯，處有期徒刑玖月。扣案之海
洛因壹包（驗餘淨重零點零肆公克）沒收銷燬之。
    事  實
一、甲○○前因施用毒品案件，經臺灣高雄地方法院八十九年度
    毒聲字第九六八四號裁定送觀察、勒戒，於民國八十九年十
    二月十二日入臺灣高雄看守所附設勒戒處所施以觀察、勒戒
    ，因認無繼續施用毒品之傾向，迄同年月二十九日執行完畢
    而釋放出所，臺灣高雄地方法院檢察署檢察官並以八十九年
    度毒偵字第七九一三號為不起訴處分確定。復因施用毒品案
    件，經本院九十三年度訴字第八七二號刑事判決判處有期徒
    刑七月確定，於九十三年十月二十九日入監執行，至九十四
    年五月二十八日執行完畢（構成累犯）。詎其仍不知悔改，
    復於前揭觀察、勒戒執行完畢後五年內，基於施用第一級毒
    品海洛因之概括犯意，自九十四年十一月九日上午十一時許
    起，至九十五年一月八日上午八時許止，連續在桃園縣桃園
    市○○路某處及高雄市○○區○○路二十五號七樓之三十住
    處，以針筒注射之方式，施用第一級毒品海洛因多次；嗣先
    後於(1)九十四年十一月九日晚間九時四十分許，在桃園縣平
    鎮市○○路四百十六巷底為警查獲，並扣得海洛因一包（驗
    餘淨重○．○四公克）；(2)九十五年一月八日上午十一時五
    十分許，在高雄市○○區○○路與成功路口為警查獲。
二、案經桃園縣政府警察局平鎮分局報請臺灣桃園地方法院檢察
    署檢察官偵查起訴及高雄市政府警察局新興分局報請臺灣高
    雄地方法院檢察署檢察官移送併案審理。
    理  由
一、本案被告甲○○所犯之施用第一級毒品罪，為死刑、無期徒
    刑、最輕本刑三年以上有期徒刑或高等法院管轄第一審案件
    以外之罪，而被告於本院準備程序進行中，就被訴及併案事
    實為有罪之陳述，經本院告知簡式審判程序意旨，並聽取公
    訴人及被告之意見後，本院合議庭依刑事訴訟法第二百七十
    三條之一第一項之規定，裁定依簡式審判程序審理，合先敘
    明。
二、上揭施用第一級毒品海洛因之犯罪事實，業據被告於本院審
    理時坦承不諱，核與被告前後兩次為警查獲後，經警採集其
    尿液送驗，結果均呈嗎啡陽性反應相符，此有臺灣尖端先進
    生技醫藥股份有限公司出具之濫用藥物檢驗報告及高雄市立
    凱旋醫院濫用藥物尿液檢驗報告各一份在卷可稽，而扣案之
    海洛因一包（驗餘淨重○．○四公克），並經鑑定無訛，此
    有法務部調查局調科壹字第○八○○一○五○二號鑑定通知
    書一紙附卷可參，足認被告前開自白與事實相符，堪以採信
    。
三、次查被告前因施用毒品案件，經臺灣高雄地方法院八十九年
    度毒聲字第九六八四號裁定送觀察、勒戒，於八十九年十二
    月十二日入臺灣高雄看守所附設勒戒處所施以觀察、勒戒，
    因認無繼續施用毒品之傾向，迄同年月二十九日執行完畢而
    釋放出所，臺灣高雄地方法院檢察署檢察官並以八十九年度
    毒偵字第七九一三號為不起訴處分確定等情，有臺灣高等法
    院被告前案紀錄表在卷可稽，是被告於前述觀察、勒戒完畢
    後五年內，再犯本件施用第一級毒品海洛因之犯行，洵堪認
    定，自應依法論科。
四、查海洛因為毒品危害防制條例第二條第二項第一款所規定之
    第一級毒品。核被告所為，係犯毒品危害防制條例第十條第
    一項之施用第一級毒品罪。被告持有第一級毒品之低度行為
    ，應為其進而施用之高度行為所吸收，不另論罪。又被告先
    後多次施用第一級毒品之犯行，時間緊接，方法相同，觸犯
    構成要件相同之罪名，顯係基於概括犯意為之，為連續犯，
    依刑法第五十六條之規定，論以一罪，並加重其刑。又起訴
    事實雖僅敘及被告於九十四年十一月九日施用第一級毒品海
    洛因之犯行，然被告所為其餘施用第一級毒品之事實，既與
    起訴事實具有連續犯之裁判上一罪之關係，本於審判不可分
    之原則，應為起訴效力所及，本院自應併予審究。另被告前
    因施用毒品案件，經本院九十三年度訴字第八七二號刑事判
    決判處有期徒刑七月確定，於九十三年十月二十九日入監執
    行，至九十四年五月二十八日執行完畢，此有臺灣高等法院
    被告前案紀錄表在卷可按，其前受有期徒刑執行完畢，於五
    年內再犯本件有期徒刑以上之罪，為累犯，應依刑法第四十
    七條之規定加重其刑，並遞加重之。爰審酌被告前因施用毒
    品經觀察勒戒及法院科刑後，仍未能戒除毒癮，足認其依賴
    毒品已深，惟念其犯後坦承犯行，且所犯之罪係自戕行為等
    一切情狀，量處如主文所示之刑，以資懲戒。扣案之海洛因
    一包（驗餘淨重○．○四公克），不問屬於犯人與否，併同
    無法析離之包裝袋，應依毒品危害防制條例第十八條第一項
    前段之規定，諭知沒收銷燬之。
據上論斷，應依刑事訴訟法第二百七十三條之一第一項、第二百
九十九條第一項前段，毒品危害防制條例第十條第一項、第十八
條第一項前段，刑法第十一條、第五十六條、第四十七條，判決
如主文。
本案經檢察官楊挺宏到庭執行職務。
中    華    民    國    95    年    5     月     1    日
                  刑事第八庭    法  官  吳為平
以上正本證明與原本無異。
如不服本判決，應於送達後十日內，向本院提出上訴狀。
                                書記官  江惠婷
中    華    民    國    95    年    5     月    1     日
.
附錄論罪科刑法條：
毒品危害防制條例第十條：
施用第一級毒品者，處六月以上五年以下有期徒刑。
施用第二級毒品者，處三年以下有期徒刑。


司法院資訊處製作；財團法人民間司法改革基金會備份。
